【裁判字號】    97,抗,225
【裁判日期】    971204
【裁判案由】    本票裁定
【裁判全文】
臺灣士林地方法院民事裁定               97年度抗字第225號
抗  告  人  歌林股份有限公司
兼上一人之
法定代理人  丙○○
                        號
抗  告  人  甲○○
相  對  人  陽信商業銀行股份有限公司
法定代理人  乙○○
上列當事人間本票裁定事件，抗告人對於本院民國97年10月13日
97年度票字第8344號裁定提起抗告，本院裁定如下：
    主  文
抗告駁回。
抗告程序費用新臺幣壹仟元由抗告人連帶負擔。
    理  由
一、抗告意旨略以：伊等對相對人所負剩餘債務金額應非新臺幣
    （下同）6300萬元，原審裁定准許於此本金及約定利率計息
    範圍內得為強制執行，實屬無據。又伊等簽立如原裁定所示
    之本票（下稱系爭本票），並未記載發票日，且未授權相對
    人得自行填載發票日，是系爭本票自應為無效票據。再者，
    相對人於系爭本票屆期時，並未向伊等為付款之提示，原審
    裁定准許相對人強制執行之聲請，實非適法云云。並聲明：
    原裁定廢棄。
二、按執票人向本票發票人行使追索權時，得聲請法院裁定後強
    制執行，票據法第123 條定有明文。又本票執票人依上開法
    條之規定，聲請法院裁定許可對發票人強制執行，係屬非訟
    事件程序，法院僅就形式上審查得否准許強制執行，此項裁
    定並無確定實體上法律關係存否之效力，如發票人就票據債
    務之存否有爭執時，應由發票人提起確認之訴，以資解決（
    最高法院56年臺抗字第714 號、57年臺抗字第76號判例參照
    ）。再按本票既載明免除作成拒絕證書，則執票人聲請裁定
    准予強制執行時，自毋庸提出已為付款提示之證據，發票人
    如主張執票人未為提示，依票據法第124 條準用同法第95條
    但書之規定，應由其負舉證之責。
三、經查：
    (一)抗告人於民國97年1 月18日簽發系爭本票，並記載免除作
      成拒絕證書。詎相對人提示系爭本票後，未獲付款。是相
      對人依票據法第123 條之規定，聲請裁定許可強制執行等
      情，業據相對人陳明在卷，並有系爭本票影本附卷可稽。
      是以，原裁定准予強制執行，於法即無不合。
    (二)抗告人陳稱：相對人請求金額不實，且系爭本票未記載發
      票日云云，核與相對人提出之本票上所載內容相悖。且抗
      告人所述縱屬實情，亦為實體上之爭執，揆諸上揭說明，
      應由抗告人另行提起訴訟，以資解決。本件為非訟程序不
      得加以審究，原裁定准予強制執行，自無不當。
    (三)再者，系爭本票既已載明免除作成拒絕證書，相對人聲請
      裁定准予強制執行時，自毋庸提出已為付款提示之證據。
      是抗告人復稱：相對人未提示系爭本票云云，揆諸上揭說
      明，自應由抗告人負舉證責任。然抗告人就此既未舉證以
      實其說，則原審法院所為許可強制執行之裁定，於法即無
      不合。
    (四)從而，抗告人執上開理由指摘原裁定不當，聲明廢棄，為
      無理由，應予駁回。
四、據上論結，本件抗告為無理由，爰裁定如主文。
中    華    民    國    97    年    12    月    4    日
                  民事第三庭  審判長法  官  鍾任賜
                                    法  官  施月燿
                                    法  官  林尚諭
以上正本證明與原本無異。
如不服本裁定，僅得於收受本裁定正本送達後10日內，以適用法
規顯有錯誤為理由，向本院提出再抗告狀，（須附繕本一份及繳
納再抗告裁判費新臺幣1,000 元），經本院許可後始可再抗告。
抗告時應提出委任律師或具有律師資格之人之委任狀；委任有律
師資格者，另應附具律師資格證書及釋明委任人與受任人有民事
訴訟法第466條之1第1項但書或第2項所定關係之釋明文書影本。
中    華    民    國    97    年    12    月    4     日
                                    書記官  李明章


司法院資訊處製作；財團法人民間司法改革基金會備份。
